# 股份制改造未分配利润能否不全部转增资本

提问人：Vivier 时间：2015-06-19 20:48:12
请教各位前辈，现有一企业拟进行股份制改造，由于账上的累计未分配利润有几个亿，如果全部转增股本，自然人股东要缴巨额的税款。不知道下列两种方案是否可行，并且达到减少税负的目的： 1 ）保持原有的未分配利润、盈余公积、资本公积、实收资本不变，直接股改； 2 ）将全部未分配利润、盈余公积转成资本公积，实收资本不变，进行股改；

回答人：chenyiwei
你的方案 2 可操作；方案 1 不可行，不符合“以基准日经审计的帐面净资产整体折股”的要求，即基准日经审计的净资产除了专项储备、一般风险准备等有特定用途的项目以外，其余应全部转为股份有限公司的股本和“资本公积——股本溢价”。

提问人：Vivier 时间：2015-06-20 12:06:01
谢谢陈版主，节日快乐！ 若采用第二个方案，未分配利润及盈余公积折成资本公积，是否可以不用缴纳个人所得税。因为按照（国税发[1997]198号）的规定”： 1 ）股份制企业用资本公积金转增股本不属于股息、红利性质的分配，对个人取得的转增股本数额，不作为个人所得，不征收个人所得税。 2 ）股份制企业用盈余公积金派发红股属于股息、红利性质的分配，对个人取得的红股数额，应作为个人所得征税。“ 未分配利润及盈余公积应该不作为股息、红利所得，不缴纳个人所得税。实务中也看到过一些IPO企业按照如上理解和操作，不需要缴纳个人所得税。但是有人认为，未分配利润及盈余公积转增股本也算是利润分配，需要缴纳个人所得税。陈版主对此有何看法？ 如果方案 2 的避税方法不可行，那么采用股改前大比例分红是否可以，虽然分红也需要缴纳个人所得税，但是毕竟股东也获得了税后的现金红利，而股改的话，股东并未获得任何现金收入，却要缴纳接近一个亿（未分配利润及盈余公积有 5 亿左右）的个人所得税。 除此之外，能否有其他减少股东税务负担的做法，还是说通税务局沟通，尽量缓缴.

回答人：chenyiwei
这个问题规定可能各地不一，包括可能为了鼓励而对以上市、挂牌为目的的变更有一些缓交、返还等优惠政策，建议向当地主管税务机关了解，并咨询当地的税务专业人士。

提问人：脚踏实地的小审 时间：2015-06-22 16:55:12
陈版主，请问你说的“不符合“以基准日经审计的帐面净资产整体折股”的要求”，这个有没有明文规定啊？刚好遇到一个案例，客户CFO提出的方案是按原来注册资本1:1折成股本，资本公积及留存收益原封不动。

回答人：chenyiwei
目前没有明确规定，但将基准日净资产全部折合为股份公司的股本和资本公积是业内惯例了，也符合“整体变更”的本意。如果部分留存收益不折股，日后又将其分配，则将影响出资的完整性。